# 收入确认时点

提问人：深圳 - 何 时间：2016-01-22 19:50:34
陈版，我们现审计一家新三板企业，企业为通信企业从事设计服务，设计服务完成后，通信企业要过一段时间，完工序一两个月确认设计服务金额，且沒有对方盖章的确认单据，只有电子单据，收入是只有对方确认后才确认收入(未确认前收入金额不确定)，只前发生的人工成本放入那个科目。

回答人：chenyiwei
这种情况属于资产负债表日合同履行结果不能可靠估计的情形，只能按已发生且预计可以获得补偿的合同成本确认收入，已发生的合同成本应全部结转当期营业成本。不排除在正式签订合同前可确认的收入为零但成本需全部计入损益的情况。

提问人：asdlinlvhe 时间：2016-02-28 17:01:47
老师：合同约定“货物交给买方，由买方验收确认后，货物所有风险由卖方转移给买方，买方向卖方按合同约定价支付80%货款，尾款以决算审计定案值为准”。请问：收入的确认时点是以验收时为准还是以审计定案为时准？如果以验收时做为收入的确认时点，最终审定的金额可能与合同约定金额不一致，不符合收入能够可靠计量要求；如果以审计定案时为准，金额能够可靠计量了，但从验收到审计定案这段时间，存货不由卖方控制，卖方账务上如何处理？

回答人：chenyiwei
建议考虑： 1 、根据以往历史经验，决算审计中是否会对合同价款进行重大调整？调整的幅度是否可以合理估计？ 2 、验收时已经收取的 80 ％款项是否足以涵盖已发生的成本？验收后，后续是否仍有重大合同义务需要履行，或者是否还需要发生重大成本支出？ 3 、是采用商品销售模式还是建造合同模式进行收入核算？

提问人：深圳 - 何 时间：2016-04-22 16:11:54
陈版，现审计一家节能服务公司，公司和客户一年一结算节能收益，比如设备 5 月投入运营，与客户是第二年 5 月结算这一年的收益。并签订结算单据，对于审计基准日（如 12 月 31 日）客户并未结算，我们审计要不要确认 5 月到 12 月的节能收益?

回答人：chenyiwei
考虑以下问题：相关的节能服务是否已经提供完毕；应收取的节能效益分成款能否可靠计量；能否合理保证其可收回性。